【裁判字號】    99,上訴,624
【裁判日期】    990712
【裁判案由】    毒品危害防制條例
【裁判全文】
臺灣高等法院臺南分院刑事判決         99年度上訴字第624號
上 訴 人
即 被 告  甲○○
上列上訴人因違反毒品危害防制條例等案件，不服臺灣臺南地方
法院99年度訴字第667號中華民國99年5月31日第一審判決（起訴
案號：臺灣臺南地方法院檢察署99年度毒偵字第627號 ），提起
上訴，本院判決如下：
    主  文
上訴駁回。
    理  由
一、依刑事訴訟法第350條、第361條、第362條、第367條規定，
    不服地方法院之第一審判決而上訴者，須提出上訴書狀，並
    應敘述具體理由，為上訴必備之程式；其所提出之書狀未敘
    述上訴理由，或僅曾以言詞陳述上訴理由者，均應於上訴期
    間屆滿後20日內補提理由書於第一審法院。第一審法院經形
    式審查，認逾期未補提上訴理由者，應定期間先命補正；逾
    期未補正者，為上訴不合法律上之程式，應以裁定駁回。倘
    已提出上訴理由，但所提非屬具體理由者，則由第二審法院
    以上訴不合法律上之程式，判決駁回。而所謂具體理由，必
    係依據卷內既有訴訟資料或提出新事證，指摘或表明第一審
    判決有何採證認事、用法或量刑等足以影響判決本旨之不當
    或違法，而構成應予撤銷之具體事由，始克當之（例如：依
    憑證據法則具體指出所採證據何以不具證據能力，或依憑卷
    證資料，明確指出所為證據證明力之判斷如何違背經驗、論
    理法則）；倘僅泛言原判決認定事實錯誤、違背法令、量刑
    失之過重或輕縱，而未依上揭意旨指出具體事由，或形式上
    雖已指出具體事由，然該事由縱使屬實，亦不足以認為原判
    決有何不當或違法者（例如：對不具有調查必要性之證據，
    法院未依聲請調查亦未說明理由，或援用證據不當，但除去
    該證據仍應為同一事實之認定），皆難謂係具體理由，俾與
    第二審上訴制度旨在請求第二審法院撤銷、變更第一審不當
    或違法之判決，以實現個案救濟之立法目的相契合，並節制
    濫行上訴（ 最高法院97年度台上字第892號刑事判決意旨參
    照）。
二、上訴意旨略以：上訴人即被告甲○○之父親及兄長均已往生
    ，倘若上訴人入監服刑，家中稚齡幼女便無人扶養照顧；又
    上訴人係因誠心悔改而自首本件犯行，爰請求撤銷原判決，
    准予上訴人美沙冬替代療法云云。
三、經查：
（一）被告甲○○前因施用毒品、贓物、竊盜等案件，分別經法
      院判刑確定，前後案接續執行至民國（下同）98年6月15
      日假釋出獄並交付保護管束，所餘刑期於98年9月21日保
      護管束期滿，未經撤銷視為執行完畢。詎甲○○仍不知悔
      改，又於99年2月23日11時許在臺南縣永康市○○街66巷6
      號8樓之3住處，同時以燒烤方式施用第一、二級毒品海洛
      因及安非他命1次。嗣甲○○於99年2月24日因其兄意外死
      亡至臺南縣警察局永康分局鹽行派出所製作筆錄，經警員
      查悉其為毒品列管人口，甲○○於其犯罪尚未為警員發覺
      前，主動向警員坦承上開施用毒品犯行，並同意警員對其
      採集尿液檢驗出含甲基安非他命及嗎啡陽性反應，而自首
      接受裁判。上開事實，業據被告迭次於警詢、偵查、原審
      準備程序及審理時均坦承不諱，並有長榮大學出具之尿液
      檢驗報告、尿液年級對照表及被告書立之勘查採證同意書
      在卷可資佐證，被告自白核與事實相符，足堪採信。本件
      事證明確，被告犯行堪予認定，應依法論科。
（二）原審法院認被告甲○○所為，係犯毒品危害防制條例第10
      條第1項施用第一級毒品罪及同條例第10條第2項施用第二
      級毒品罪。被告同時施用第一、二級毒品，係一行為同時
      觸犯二罪名，為想像競合犯，應從一重之施用第一級毒品
      罪論處。至其施用前（時）非法持有第一級毒品海洛因及
      第二級毒品安非他命之低度行為，均為其施用之高度行為
      所吸收，不另論罪。又被告於其犯罪尚未為警員發覺前，
      主動向警員自首坦承施用毒品犯行而接受裁判，符合刑法
      第62條前段自首規定，爰減輕其刑。又被告前因施用毒品
      、贓物、竊盜等案件，分別經法院判刑確定，前後案接續
      執行至98年6月15日假釋出獄並交付保護管束 ，所餘刑期
      於98年9月21日保護管束期滿 ，未經撤銷視為執行完畢等
      情，有臺灣高等法院被告前案紀錄表在卷可稽，其受徒刑
      之執行完畢後 ，5年以內故意再犯本件有期徒刑以上之罪
      ，為累犯 ，應依刑法第47條第1項規定加重其刑，並依法
      先加後減之。爰審酌被告前因施用毒品經送觀察勒戒、強
      制戒治及刑之執行，猶未認清毒品戕害身心之惡，不思戒
      絕革除惡習，仍為本案犯行，顯然其意志力甚為薄弱，迄
      未能戒除毒癮惡習，惟兼衡被告施用毒品犯行，在性質上
      乃屬對自我身心健康之自戕行為，且犯後坦承犯行，態度
      良好，惟有前述犯罪前科，素行非佳等一切情狀，量處有
      期徒刑11月。原審法院已詳敘認定上訴人犯罪事實之理由
      、證據及量刑審酌之事由，從形式上予之審查，並無違背
      法令之情形。
（三）上訴人雖以前揭情詞提起上訴，惟查：上訴人自首本件犯
      行等情，業經原審法院依刑法第62條之規定減輕其刑；原
      審法院並衡酌被告之犯罪手段、犯罪所生之危害、犯後態
      度等一切情狀，量處上開之刑，尚與罪刑相當原則無違。
      上訴意旨僅泛稱其因家庭因素考量，請求准予美沙冬替代
      療法云云，並未依據卷內訴訟資料或提出新事證，具體指
      摘原審判決關於採證認定事實、適用法律或量刑有何違法
      或不當之處。揆諸上揭說明，本件上訴不合上訴之法定要
      件，應予駁回，並不經言詞辯論為之。
四、據上論斷，應依刑事訴訟法第367條前段、第372條，判決如
    主文。
中    華    民    國    99    年    7     月    12    日
                  刑事第三庭    審判長法  官    陳義仲
                                      法  官    宋明中
                                      法  官    蔡勝雄
以上正本證明與原本無異。
如不服本判決應於收受送達後10日內向本院提出上訴書狀，其未
敘述上訴理由者，並得於提起上訴後10日內向本院補提理由書（
均須按他造當事人之人數附繕本）「切勿逕送上級法院」。
                                      書記官    汪姿秀
中    華    民    國    99    年    7     月    12    日

司法院資訊處製作；財團法人民間司法改革基金會備份。
